【裁判字號】    99,非抗,80
【裁判日期】    990614
【裁判案由】    票款執行
【裁判全文】
臺灣高等法院民事裁定                  99年度非抗字第80號
再  抗告  人  弘捷電路股份有限公司
兼法定代理人  甲○○
共 同代理 人  蔡慧玲律師
上列再抗告人與相對人乙○○○○○○（中國）有限公司間因票
款執行事件，對於中華民國98年4月10日臺灣臺北地方法院98年
度審抗字第90號裁定，提起再抗告，本院裁定如下：
    主  文
再抗告駁回。
再抗告費用由再抗告人負擔。
    理  由
一、相對人於原法院聲請意旨略以：相對人執有再抗告人共同簽
    發如原法院98年度司票字第5570號裁定附表（下稱附表）所
    示之本票9紙（下稱系爭本票），並免除作成拒絕證書，詎
    屆期提示未獲支付，為此依票據法第123條規定，聲請裁定
    就系爭本票許可強制執行等情。原法院簡易庭司法事務官以
    本件聲請核與上開規定相符，乃裁定依附表所示之本票金額
    及利息起算日起，均至清償日止，按日息10000分之5計算之
    利息，得為強制執行。再抗告人不服，提起抗告，經原法院
    予以裁定駁回。
二、再抗告意旨略以：相對人於聲請本件本票裁定准許強制執行
    前，完全未曾向再抗告人提示系爭本票，且始終未予陳明其
    已踐行票據法第95條關於行使追索權之要件，自不得准許其
    聲請；況依最高法院72年度臺上字第624號判決「執票人在
    行使追索權前，仍應為付款之提示」之要旨，則相對人未執
    票據向再抗告人為提示，亦不得主張該票據上所表彰之權利
    。是原法院取捨證據所確定之事實，於適用法規顯有錯誤，
    實非適法，為此提起再抗告云云。
三、按本票上雖有免除作成拒絕證書之記載，執票人仍應於所定
    期限內，為承兌或付款之提示，但對於執票人主張未為提示
    者，應負舉證之責，票據法第12 4條準用同法第95條定有明
    文，故本票既經記載免除作成拒絕證書，票據債務人若抗辯
    執票人未經提示付款，即應負舉證責任（最高法院72年度臺
    上字第598號判決、84年度臺抗字第22號裁定意旨參照）。
四、經查，相對人主張系爭本票於98年2月20日前提示不獲付款
    一節，有免除作成拒絕證書之系爭本票可稽（見原法院98年
    度司票字第5570號卷第8至16頁），依前揭說明，系爭本票
    既與票據法第120條關於本票之要件相符，且合於同法第95
    、124條免除作成拒絕證書要件，則原法院就系爭本票為形
    式審查後，裁定准許相對人就附表所示之本票金額及利息起
    算日起，均至清償日止，按日息10000分之5計算之利息，得
    為強制執行，核無不合。再抗告人固謂相對人並未提示系爭
    本票云云，惟再抗告人迄未舉證以實其說，僅空言相對人未
    提示系爭本票，亦無足採。是再抗告人摘原裁定不當，聲明
    廢棄，為無理由。
五、據上論結，本件再抗告為無理由，爰裁定如主文。
中    華    民    國    99    年    6     月    14    日
                  民事第十五庭
                      審判長法  官  林恩山
                            法  官  黃國忠
                            法  官  郭松濤
正本係照原本作成。
不得抗告。
中    華    民    國    99    年    6     月    14    日
                            書記官  方素珍

司法院資訊處製作；財團法人民間司法改革基金會備份。
